# 企业给员工发放的安全生产绩效奖励是否可以在安全生产费列支

提问人：taocean 时间：2020-03-12 08:05:24
请问陈版，企业给员工发放的安全生产绩效奖励是否可以在安全生产费列支，谢谢！

回答人：chenyiwei
不可以。根据财企[2012]16号文，“本办法所称安全生产费用(以下简称安全费用)是指企业按照规定标准提取在成本中列支，专门用于完善和改进企业或者项目安全生产条件的资金。”即需用于安全生产条件的投入。从该文件规定的各行业安全生产费用用途来看，均不包含用于支付人工成本支出。